【裁判字號】    98,易,19
【裁判日期】    980409
【裁判案由】    詐欺
【裁判全文】
臺灣臺東地方法院刑事判決                98年度易字第19號
公  訴  人  臺灣臺東地方法院檢察署檢察官
被      告  乙○○
上列被告因詐欺案件，經檢察官提起公訴（97年度偵字第2220號
），本院判決如下：
    主  文
乙○○幫助意圖為自己不法之所有，以詐術使人將本人之物交付
，處有期徒刑貳月，如易科罰金，以新臺幣壹仟元折算壹日。
    犯罪事實
一、乙○○依其社會生活之通常經驗，可以預見將自行申辦之金
    融機構帳戶存摺、金融卡及提款密碼交付他人，可能遭人利
    用該帳戶從事與財產有關之犯罪工具，並得預見因而幫助他
    人從事詐欺取財之不法行為，竟仍基於縱有人以其金融帳戶
    實施財產犯罪，亦不違背其本意之幫助詐欺取財之不確定故
    意，於民國97年8月12日上午11時34分，依自由時報所刊登
    各類貸款分類廣告上之0000000000號聯絡電話，與真實姓名
    、年籍均不詳，自稱「陳志文」之成年男子聯繫辦理貸款後
    ，於翌（13）日下午1時許，在其位於桃園縣龜山鄉○○路
    233巷4樓之1租屋處樓下，將其所申辦之中華郵政股份有限
    公司臺東金崙郵局（下稱臺東金崙郵局）00000000000000號
    帳戶存摺、金融卡、提款密碼及身分證影本，交付「陳志文
    」及其所屬詐騙集團作為存、提、匯款之用，以此方式幫助
    該詐騙集團向他人詐取財物。迨「陳志文」取得乙○○所交
    付之前揭臺東金崙郵局帳戶存摺等物後，旋與其所屬詐騙集
    團成員，共同基於意圖為自己不法所有之犯意聯絡，推由該
    詐騙集團所屬不詳姓名、年籍之某成年女子，於同年月15日
    晚上7時許，分別以電話向甲○○、丙○○訛稱前於網路拍
    賣交易付款時，因操作失誤，導致每期均遭扣款，須按指示
    至自動櫃員機取消分期付款，致甲○○、丙○○因此陷於錯
    誤，先後於同日晚上7時32分及54分，各匯款新臺幣（下同
    ）12,012元及2,789元至乙○○上開臺東金崙郵局帳戶，隨
    即遭前揭詐騙集團提領一空；復於同日晚上7時35分許，以
    電話向戊○○佯稱前於東森購物頻道購物付款時，因作業疏
    失，導致每期均遭扣款，須按指示至自動櫃員機取消分期付
    款，致戊○○陷於錯誤，於同日晚上8時45分，匯款29,986
    元至乙○○前揭臺東金崙郵局帳戶，因故未完成匯款交易，
    嗣甲○○、丙○○、戊○○察覺受騙，報警循線查獲上情。
一、案經桃園縣警察局龜山分局報告臺灣臺東地方法院檢察署檢
    察官偵查起訴。
    理  由
一、按被告以外之人於審判外之陳述雖不符刑事訴訟法第159條
    之1至第159條之4之規定，而經當事人於審判程序同意作為
    證據，法院審酌該言詞陳述或書面陳述作成時之情況，認為
    適當者，亦得為證據；當事人、代理人或辯護人於法院調查
    證據時，知有同法第159條第1項不得為證據之情形，而未於
    言詞辯論終結前聲明異議者，視為有前項之同意，同法第
    159條之5定有明文。核其立法意旨在於傳聞證據未經當事人
    之反對詰問予以核實，原則上先予排除。惟若當事人已放棄
    反對詰問權，於審判程序中表明同意該等傳聞證據可作為證
    據，基於尊重當事人對傳聞證據之處分權，及證據資料愈豐
    富，愈有助於真實發見之理念，且強化言詞辯論主義，使訴
    訟程序得以順暢進行，上開傳聞證據亦均具有證據能力。本
    件判決以下所引用之各項證據，業經本院於準備程序及審理
    時提示被告乙○○均表示無意見，同意作為證據使用，並放
    棄對證人即被害人甲○○、丙○○及戊○○之對質詰問權（
    參見本院卷第20及46頁），迄於言詞辯論終結前亦未聲明異
    議，本院審酌該等證據之取得過程並無瑕疵，與本案待證事
    實間復具有相當之關聯性，以之作為證據尚無不當，自得採
    為本案認定事實之依據。
二、訊據被告乙○○矢口否認有何幫助詐欺取財犯行，辯稱：伊
    翻閱聯合報（應係自由時報之誤）廣告，依照分類廣告上所
    登載之電話，於97年8月13日（應係12日之誤）上午11時許
    ，與自稱「陳志文」之成年男子聯絡後，約在桃園縣龜山鄉
    ○○路與大同路交會處之便利商店前，伊告訴「陳志文」因
    為小孩從樓上摔下來受傷，可能需要動手術，所以需要辦貸
    款，「陳志文」即表示要有資金進出往來之存摺作為財力證
    明，當時伊有感到懷疑，但「陳志文」向伊解釋怕貸款核貸
    後伊拒不給付費用，所以必須交付提款卡及密碼，嗣於翌（
    13）日下午1時許，「陳志文」至伊位在桃園縣龜山鄉○○
    路233巷4樓之1租屋處樓下，伊就將前揭臺東金崙郵局帳戶
    存摺、金融卡、提款密碼及身分證影本交付「陳志文」，此
    後「陳志文」即未再與伊聯絡，貸款也未核貸下來，伊撥打
    105查詢郵局服務專線，向客服人員電話掛失，經客服人員
    告知伊之帳戶已被列為警示帳戶，無法掛失，伊詢以何謂警
    示帳戶，該客服人員教伊自行前往郵局詢問，伊至桃園縣龜
    山鄉某郵局詢問，郵局人員教伊回臺東原申辦帳戶之郵局查
    詢，但後來因找工作且路途遙遠，而未返回臺東處理云云。
    茲查：
  (一)系爭中華郵政股份有限公司臺東金崙郵局00000000000000號
    帳戶，係被告乙○○所申辦乙節，業據被告供承在卷，並有
    中華郵政股份有限公司臺東郵局97年11月18日行字第097500
    1172號函檢具郵政存簿儲金立帳申請書、客戶存簿資料、客
    戶基本資料、存簿變更資料及客戶歷史交易清單1份在卷可
    查（參見偵卷第6至12頁背面），此部分事實堪以認定，合
    先敘明。
  (二)又被告乙○○辯稱伊翻閱報紙廣告，於97年8月12日上午11
    時許，依報紙上所刊登各類貸款分類廣告之聯絡電話，與真
    實姓名、年籍均不詳，自稱「陳志文」之成年男子聯繫後，
    於翌（13）日下午1時許，在其位於桃園縣龜山鄉○○路233
    巷4樓之1租屋處樓下，將其所申辦之上開臺東金崙郵局帳戶
    存摺、金融卡、提款密碼及身分證影本交付「陳志文」等情
    ，業據被告於本院審理時當庭提出97年8月13日自由時報影
    本1紙附卷供參（參見本院卷第64頁），經核該報紙G8版（
    借貸綜合資訊）上確實刊登有內容為「貸辦，各類貸款，無
    工作可，放款迅速，0000000000」之分類廣告無訛。再被告
    自97年8月12日上午11時34分起，以其所使用之門號0000000
    000號行動電話，撥打前揭分類廣告所刊登之門號000000000
    0行動電話，此後並陸續互有通聯，迄同年月18日中午12時
    13分最後一次通聯止，期間共計通聯13次等情，復據本院依
    職權向亞太電信股份有限公司函查被告所使用門號00000000
    00及0000000000號行動電話（申辦人均為被告之夫侯昕徽）
    自97年8月1日起至同年月31日止之雙向通聯紀錄查明屬實，
    有亞太電信股份有限公司APBW0-0000000006號函暨附件通聯
    調閱查詢單及公訴人於本院審理時庭呈附卷之上揭門號行動
    電話雙向通聯紀錄各1份附卷可稽（參見本院卷第25至36頁
    背面及57至63頁背面），從而被告辯稱係於97年8月12日上
    午11時許，依報紙分類廣告上所登載之聯絡電話，與真實姓
    名、年籍均不詳，自稱「陳志文」之成年男子聯繫辦理貸款
    後，於翌（13）日下午1時許，在其上址租屋處樓下，將其
    所申辦之前揭臺東金崙郵局帳戶存摺、金融卡、提款密碼及
    身分證影本交付「陳志文」等語，應與事實相符，堪可採信
    。
  (三)被告乙○○對於不詳詐騙集團成員，於97年8月15日晚上7時
    許，分別以電話向被害人甲○○、丙○○佯稱前於網路拍賣
    交易付款時，因操作失誤，導致每期均遭扣款，須按指示至
    自動櫃員機取消分期付款，致被害人甲○○、丙○○因而陷
    於錯誤，先後於同日晚上7時32分及54分，各匯款12,012元
    及2,789元至被告前揭臺東金崙郵局帳戶，隨即遭該詐騙集
    團成員提領一空等情，俱不爭執（參見本院卷第20、21及47
    頁），核與證人即被害人甲○○於警詢中證稱：伊於97年7
    月初某日在生活著（http://www.lativ.com.tw/）購買衣服
    ，後來在統一便利商店付現並取得所購買之衣服，伊共匯款
    二次，第一次係於97年8月15日晚上7時32分，歹徒以電話聯
    絡表示伊之前以網路購物領取衣服時，誤簽12期分期付款之
    單據，要幫伊取消該分期付款，並表示只要以任何一家銀行
    或郵局之提款卡便能取消分期付款，經伊告知持有土地銀行
    提款卡，歹徒便向伊要了土地銀行提款卡上之服務電話，嗣
    伊接獲自稱是土地銀行客服人員所打來之電話，教伊持前揭
    提款卡至橋頭鄉仕和村統一超商以自動櫃員機取消前述分期
    付款，並教伊先輸入身分證號碼，伊不願意，接著即要求伊
    輸入手機號碼，為了取信伊，要伊確認這樣輸入並不會讓戶
    頭的錢減少，所以第一次匯款交易並未成功，嗣復佯以已經
    開啟網路機制，教伊再以自動櫃員機操作幫忙關掉該網路機
    制，但第二次伊只輸入「700」，但是交易單據卻顯示伊匯
    了12,012元至臺東縣金崙郵局0000000000000000號帳戶等語
    （參見警卷第8至10頁）；證人即被害人丙○○於警詢時證
    述：伊於97年5月間某日從奇摩網站購得LATIV品牌服飾並完
    成交易（已付清款項），嗣於同年8月15日晚上7時10分許，
    接獲LATIV服飾之客服人員以00-00000000電話通知表示因作
    業疏失，導致伊遭每月分期扣繳，要求伊提供銀行帳戶，隨
    即又接到自稱為富邦銀行客服人員之另乙名男子以00000000
    00客服專線與伊聯絡，要求伊至自動櫃員機按照指示操作取
    消業務，伊惟恐遭受損失，遂前往七股鄉郵局按照指示操作
    提款機，並要伊將錢匯入所指定之000-00000000000000號帳
    戶測試，伊旋於同日晚上7時54分，在臺南縣七股鄉七股郵
    局，按照前揭不詳男子之指示匯款，嗣察覺有異，乃主動撥
    電話至富邦銀行詢問，發現已遭詐騙，就撥打165專線報案
    ，伊遭詐騙損失金額共計2,789元等語（參見警卷第11至13
    頁）；證人即被害人戊○○於警詢中證稱：伊於97年6月15
    日向東森購物台購買物品，已於同年月21日收到所購買之物
    品，迨同年8月15日晚上7時35分接獲一名女子來電表示伊之
    前購物之付費方式本來是一次付清，結果變成分期付款，該
    名女子向伊要了銀行之免付費電話，表示要與銀行聯絡終止
    分期付款契約，約10分鐘後，有一名自稱是伊往來銀行「林
    經理」之男子來電表示要教伊如何操作提款機，伊就到樓下
    桃園市○○路405號超商提款機前，該自稱「林經理」之男
    子又打電話來教伊如何操作，伊按照指示操作領出29,986元
    ，該名男子便教伊前往最近之國泰世華銀行，將錢存入指定
    帳戶，訛以要幫伊控管，不讓錢被領走，嗣「林經理」就說
    要把錢領完才不會被扣錢；第一筆款項是匯入中華郵政股份
    有限公司（代號700）臺東金峰金崙郵局00000000000000號
    帳戶，匯款金額為29,986元等語大致相符（參見警卷第5及6
    頁），並有財團法人金融聯合徵信中心通報案件紀錄及補充
    註記/消債條例信用註記資訊1紙（參見警卷第4頁）、郵政
    自動櫃員機交易明細表1紙（被害人丙○○部分）、國泰世
    華銀行自動櫃員機交易明細表1紙（被害人戊○○部分）、
    桃園縣政府警察局桃園分局同安派出所受理刑事案件報案三
    聯單1紙及桃園縣政府警察局龜山分局97年11月26日山警分
    偵字第0975035483號函暨附件（含郵政存簿儲金立帳申請書
    、客戶存簿資料、客戶基本資料、存簿變更資料及客戶歷史
    交易清單）1份在卷可考（參見偵卷第20及22至30頁），而
    被害人戊○○於前述時間，匯款29,986元至被告上開臺東金
    崙郵局帳戶，然因故未完成匯款交易乙節，亦有臺灣臺東地
    方法院檢察署公務電話紀錄單1紙存卷可參（參見偵卷第31
    頁），是被告將其所申辦之前揭臺東金崙郵局帳戶存摺、金
    融卡、提款密碼及身分證影本交付自稱「陳志文」之成年男
    子後，該自稱「陳志文」者及其所屬詐騙集團成員，旋利用
    該帳戶作為渠等行騙匯款之工具，並推由該詐騙集團所屬不
    詳姓名、年籍之已成年團員，於同年月15日晚上7時許，分
    別以電話向被害人甲○○、丙○○訛稱前於網路拍賣交易付
    款時，因操作失誤，導致每期均遭扣款，須按指示至自動櫃
    員機取消分期付款，致被害人甲○○、丙○○均陷於錯誤，
    先後於同日晚上7時32分及54分，各匯款12,012元及2,789元
    至被告上開臺東金崙郵局帳戶，隨即遭提領一空；復於同日
    晚上7時35分許，以電話向被害人戊○○佯稱前於東森購物
    台購物付款時，因作業疏失，導致每期均遭扣款，須按指示
    至自動櫃員機取消分期付款，致戊○○陷於錯誤，於同日晚
    上8時45分，匯款29,986元至被告前揭臺東金崙郵局帳戶，
    然因故未能完成匯款交易等情，亦堪以認定。
  (四)至於被告乙○○雖執前詞置辯云云，惟查向銀行或郵局等金
    融機構辦理個人信用貸款，因借款人並未提供任何實質之物
    保或人保，是金融機構於決定是否核貸之前，通常均須審核
    借款人之財產或工作證明、銀行往來交易情形、信用狀況及
    薪資收入等悠關償債能力之事項，並要求借款人親自辦理簽
    約、對保等手續，以確保金融機構本身於日後得以順利受償
    ，此為通常一般人依其社會經驗所知悉之事。本案被告具有
    高中畢業之學歷，前此亦曾從事護理之工作，業據被告陳明
    在卷（參見本院卷第54頁），足徵其具備相當之智識經驗，
    則以被告所受教育程度及社會經驗，對於上開情事自難諉為
    不知，而被告既未提供任何人保或物保，復未提出相當之財
    力、工作或薪資證明，並不足以創設或證明被告個人之資力
    、信用狀況及償債能力，是被告辯稱係將前揭臺東金崙郵局
    帳戶存摺等物交付真實姓名、年籍均不詳，自稱「陳志文」
    之成年男子代為申辦（無擔保）貸款，不知「陳志文」竟會
    利用該帳戶從事與財產犯罪有關之行為云云，殊與經驗法則
    有違，委難憑採。又刑法第13條所稱之故意本有直接故意（
    確定故意）與間接故意（不確定故意）之別，條文中「行為
    人對於構成犯罪之事實，明知並有意使其發生者」為直接故
    意，至於「行為人對於構成犯罪之事實，預見其發生而其發
    生並不違背其本意者」則屬間接故意；又間接故意與有認識
    的過失之區別，在於二者對構成犯罪之事實雖均預見其能發
    生，但前者對其發生並不違背其本意，後者則確信其不發生
    。而在金融機構開設存款帳戶，原係針對個人社會信用而予
    以資金流通，具有強烈之屬人性，金融帳戶為個人理財之工
    具，於郵局或銀行等金融機構申請開設存款帳戶並無任何特
    殊之資格限制，一般民眾皆可利用存入最低開戶金額之方式
    ，任意在銀行或郵局等金融機構申請開設存款帳戶，且一人
    並可於不同之金融機構申請多數之存款帳戶使用，尚無任何
    困難，此乃眾所周知之事實，被告於案發當時為已滿26歲之
    成年人，且具有相當之智識經驗，對此應有所認知。又依一
    般人之生活經驗，若將自己所申請開立之帳戶等資料，交付
    他人持有，衡情對於該等帳戶可能供作不法目的使用，當有
    合理之預見，況被告於本院審理時亦自承：因為害怕上開自
    稱「陳志文」之人會欺騙伊，擔心密碼被知道，錢會被領走
    ，因此先將其所申辦前揭臺東金崙郵局帳戶內之款項提領完
    後，才將該帳戶存摺、金融卡及提款密碼等交付「陳志文」
    等語（參見本院卷第51頁），益見被告當已預見其將自行申
    辦之郵局帳戶存摺、金融卡及提款密碼等交付「陳志文」，
    「陳志文」可能將其帳戶內原有之存款提領一空，甚至利用
    該帳戶從事與財產犯罪有關之存、匯款工具至明，蓋被告若
    果真係委由「陳志文」辦理貸款，並以上開臺東金崙郵局帳
    戶作為貸款核撥之帳戶，且未預見「陳志文」可能利用該帳
    戶從事與財產犯罪有關之工具，衡情即無先行將該帳戶內存
    款提領一空之必要，茍非如此，難道被告就不擔心貸款核撥
    後，可能遭「陳志文」利用其持有該帳戶金融卡及知悉提款
    密碼之機會，將核貸之款項悉予提領，足徵被告於交付前開
    臺東金崙郵局帳戶存摺、金融卡及提款密碼予「陳志文」時
    ，顯然已經預見「陳志文」可能將其帳戶內原有之存款提領
    一空，甚至利用該帳戶從事與財產犯罪有關之工具，因此才
    先將帳戶內之存款提領，縱日後「陳志文」果真利用該帳戶
    從事不法行為，被告本身之權益亦無遭受損害之虞。再者，
    藉由他人之金融機構帳戶作為被害人匯入款項之交易媒介，
    用以隱匿真正犯罪者身分及資金流向之犯罪模式，多係用於
    詐欺取財之犯罪類型，此乃一般使用人頭帳戶常見之非法利
    用類型，復經大眾傳播媒體再三披露，被告應可預見交付其
    名義之郵局帳戶存摺及金融卡等物件予不相識之人流通，有
    幫助從事詐欺取財等犯罪之可能，但仍將其上開臺東金崙郵
    局帳戶之存摺、金融卡等物件交付他人使用，以致自己完全
    無法了解、控制該帳戶物件之使用方法及流向，且事後復未
    積極辦理止付、掛失，被告應具有縱有人利用上開金融機構
    帳戶實施詐欺取財或其他犯罪之用，亦不違背其本意之幫助
    意思甚明。
  (三)綜上所述，被告前揭所辯無非事後卸責之詞，不足採信。本
    案事證已臻明確，被告上開犯行洵堪認定，應予依法論科。
三、按刑法上之幫助犯，係對於犯罪與正犯有共同之認識，而以
    幫助之意思，對於正犯資以助力，而未參與實施犯罪之行為
    者而言 (最高法院75年度臺上字第1509號、88年度臺上字第
    1270號判決意旨參照)，是以刑法關於正犯、幫助犯之區別
    ，係以其主觀犯意及客觀犯行為標準，凡以自己犯罪之意思
    而參與犯罪，無論其所參與者是否犯罪構成要件之行為，皆
    為正犯，其以幫助他人犯罪之意思而參與犯罪，其所參與者
    ，苟係犯罪構成要件之行為，亦為正犯，必以幫助他人犯罪
    之意思而參與犯罪，其所參與者又為犯罪構成要件以外之行
    為，始為幫助犯。本案被告乙○○雖交付其所有前揭臺東金
    崙郵局帳戶存摺、金融卡及提款密碼予真實姓名、年籍均不
    詳，自稱「陳志文」之成年男子及其所屬詐騙集團成員使用
    ，該詐騙集團成員並因此施用詐術使被害人甲○○等陷於錯
    誤，分別匯款至被告所提供之上開郵局帳戶內，被告所為係
    參與詐欺取財罪構成要件以外之行為，且在無證據證明被告
    係以正犯而非以幫助犯之犯意參與犯罪之情形下，應認其所
    為係幫助犯而非正犯行為。前述自稱「陳志文」之成年男子
    及其所屬詐騙集團成員施用詐術，使被害人甲○○、丙○○
    陷於錯誤，分別匯款至被告所交付之前揭臺東金崙郵局帳戶
    ，該詐騙集團所為，均係犯刑法第339條第1項之詐欺取財罪
    ；至於該自稱「陳志文」之成年男子及其所屬詐騙集團成員
    施用詐術，使被害人戊○○陷於錯誤，因而匯款至被告之上
    開郵局帳戶，惟因故未能完成匯款交易，所為則係犯同法第
    339條第3項、第1項之詐欺取財未遂罪。被告以交付所申辦
    之臺東金崙郵局帳戶存摺等物之方式，幫助自稱「陳志文」
    之成年男子及其所屬詐騙集團成員詐欺取財，是核被告所為
    ，係犯刑法第30條第1項前段、第339條第1項、第3項之幫助
    詐欺取財既、未遂罪。公訴意旨雖未敘及自稱「陳志文」之
    男子及其所屬詐騙集團成員施用詐術，使被害人戊○○陷於
    錯誤，而於97年8月15日晚上8時45分，匯款29,986元至被告
    前揭臺東金崙郵局帳戶，因故未能完成匯款交易而詐欺取財
    未遂犯行，然此部分犯行與檢察官起訴書原起訴犯罪事實，
    具有想像競合犯之裁判上一罪關係，為起訴效力所及，本院
    自得併予審究，附此敘明。被告係於同一時間、地點，將上
    開臺東金崙郵局帳戶之存摺、金融卡及提款密碼交付自稱「
    陳志文」之成年男子，則縱「陳志文」及其所屬詐騙集團有
    應以數罪論斷之詐欺取財之犯行，然被告既係於同一時間、
    地點交付前揭郵局帳戶之存摺、金融卡及提款密碼，應認被
    告僅有一幫助行為，即便日後該犯罪集團運用時間與狀態有
    別，仍無從認為被告所為係數罪，亦即不得分別論以幫助詐
    欺取財既、未遂罪而按數罪併罰之例處斷，僅得論以一罪。
    是被告以一幫助行為，幫助自稱「陳志文」之男子及其所屬
    詐騙集團成員先後詐騙被害人甲○○、丙○○及戊○○，觸
    犯幫助詐欺取財既遂及幫助詐欺取財未遂二罪名，應依刑法
    第55條前段之規定，從一重之幫助詐欺取財罪處斷，並依刑
    法第30條第2項規定，按正犯之刑減輕之。
四、爰審酌被告乙○○並無任何前科，素行良好，有臺灣高等法
    院被告前案紀錄表存卷可參，被告明知將所申請之郵局帳戶
    存摺等交付詐騙集團成員使用，將助長詐騙集團財產犯罪之
    風氣，仍將上開臺東金崙郵局存摺、金融卡連同提款密碼，
    交付真實姓名、年籍均不詳，自稱「陳志文」之成年男子及
    其所屬詐騙集團使用，被告所為已為當今社會層出不窮之詐
    財事件所以發生之根源，造成社會互信受損，擾亂金融交易
    往來秩序，影響層面廣泛，且亦因被告提供個人帳戶，致使
    執法人員追查真正幕後詐欺取財正犯憑添困擾，兼酌本件被
    害人甲○○及丙○○遭詐騙之金額僅14,801元，被告迄未賠
    償被害人分文，犯後猶一再飾詞狡辯，犯罪後態度不佳，復
    衡以被告雖係基於經濟上之因素，始將前揭郵局帳戶存摺等
    交付自稱「陳志文」者，惟其既已預見「陳志文」可能利用
    該帳戶從事詐欺取財犯行，猶漠視他人可能因此遭詐騙之風
    險而執意為之，及被告具有高中畢業之學歷，前此曾從事護
    理之工作，顯見智識程度非低等一切情狀，量處如主文所示
    之刑，併諭知易科罰金之折算標準。
五、末按，共同正犯因相互間利用他人之行為，以遂行其犯意之
    實現，本於責任共同之原則，有關沒收部分，對於共犯間供
    犯罪所用之物，自均應為沒收之諭知。惟幫助犯僅係對於犯
    罪構成要件以外行為為加工，並無共同犯罪之意思，自不適
    用該責任共同原則，對於正犯所有供犯罪所用之物或犯罪所
    得之物，亦為沒收之諭知（最高法院89年度臺上字第6946號
    、91年度臺上字第5583號判決要旨參照）。是本院對於被告
    乙○○所交付之上開臺東金崙郵局帳戶存摺及金融卡等物，
    自不得併予宣告沒收，附此敘明。
據上論斷，應依刑事訴訟法第299條第1項前段，刑法第30條第1
項前段、第2項、第339條第1項、第3項、第55條前段、第41條第
1項前段，刑法施行法第1條之1第1項、第2項前段，判決如主文
。
本案經檢察官丁○○到庭執行職務。
中    華    民    國    98    年    4     月    9     日
                  刑事第一庭  審判長法  官  蔡崇義
                                    法  官  陳義忠
                                    法  官  康文毅
以上正本證明與原本無異。
如不服本判決應於收受送達後10日內向本院提出上訴書狀，並應
敘述具體理由；其未敘述上訴理由者，應於上訴期間屆滿後20日
內向本院補提理由書（均須按他造當事人之人數附繕本）。
「切勿逕送上級法院」。
                                書記官  高美枝
中    華    民    國    98    年    4     月    9     日
附錄本案論罪科刑法條全文：
刑法第339條第1項：
意圖為自己或第三人不法之所有，以詐術使人將本人或第三人之
物交付者，處5年以下有期徒刑、拘役或科或併科1,000元以下罰
金。


司法院資訊處製作；財團法人民間司法改革基金會備份。
